【裁判字號】    99,交聲,273
【裁判日期】    991013
【裁判案由】    聲明異議
【裁判全文】
臺灣屏東地方法院交通事件裁定         99年度交聲字第273號
原處分機關  交通部公路總局高雄區監理所屏東監理站
異  議  人
即受處分人  甲○○
上列受處分人因違反道路交通管理處罰條例事件，對於交通部公
路總局高雄區監理所屏東監理路於民國99年7 月1 日所為之處分
（原處分案號：屏監違字第裁82-V00000000號），聲明異議，本
院裁定如下：
    主  文
異議駁回。
    理  由
一、原處分意旨略以：異議人即受處分人甲○○於民國99年4 月
    18日14時41分許，騎乘車牌號碼653-QET 號輕型機車，行經
    屏東縣屏東市○○路與莊敬街二段交岔路口時，因有駕車行
    經有燈光號誌管制之交岔路口闖紅燈及有違反處罰條例之行
    為，拒絕停車接受稽查而逃逸之違規事實，為警制單舉發，
    嗣原處分機關即交通部公路總局高雄區監理所屏東監理站認
    異議人上開情形，違反道路交通管理處罰條例第53條第1 項
    、第60條第1 項之規定，裁處罰鍰共新臺幣（下同）4,800
    元，並依同條例第63條規定記違規點數4 點等語。
二、聲明異議意旨略以：伊行經中正路與莊敬街二段十字路口時
    ，當時交通號誌為黃燈，尚未變換為紅燈，伊於是稍加速通
    過，嗣通過十字路口時再將速度減慢至時速40公里。另伊騎
    乘在慢車道上，執勤員警見本人闖紅燈卻無法攔停，任憑本
    人離去，於合乎情理不符等語。
三、按汽車駕駛人行經有燈光號誌管制之交岔路口闖紅燈者，處
    1,800 元以上5,400 元以下罰鍰，道路交通管理處罰條例第
    53條定有明文。又汽車駕駛人，駕駛汽車有違反該條例之行
    為，經交通勤務警察或依法令執行交通稽查任務人員制止時
    ，不聽制止或拒絕停車接受稽查而逃逸者，除按各該條規定
    處罰外，處3,000 元以上6,000 元以下罰鍰，同條例第60條
    第1 項亦有明文規定。再汽車駕駛人有前開第53條規定之情
    形者，除依該條處罰鍰外，並予記違規點數3 點；有前開第
    60條第1 項規定之情形者，除依各該條處罰鍰外，並予記違
    規點數1 點，同條例第63條第1 項第3 款、第1 款亦有明文
    規定。經查：
（一）異議人騎乘其所有之上開輕行機車，於上述時、地，行經
      屏東縣屏東市○○路與莊敬街二段交岔路口有闖越紅燈，
      並經警攔查，拒絕停車接受稽查而逃逸之情，業經舉發員
      警蕭明風陳稱：伊於99年4 月18日14時41分許，在屏東縣
      屏東市○○路往屏東市區方向，伊見一部輕行機車闖越紅
      燈，經以紅旗與鳴笛示意該機車停車，但該駕駛人仍加速
      逃逸等語，有其出具之舉發交通違規職務報告在卷可參（
      見本院卷第24頁），核諸上開關於異議人當日如何騎乘機
      車違規闖越紅燈之過程，舉發員警陳述甚為詳細、具體，
      亦無違背經驗法則、論理法則。
（二）復參以舉發照片、舉發現場圖以觀（見本院卷第19至20頁
      ），舉發地點路面開闊，交通號誌豎立處並未有何遮蔽物
      ，視距甚為良好，是舉發員警於本件舉發時，當可清楚辨
      識上開交岔路口交通號誌運作情況，而無誤為舉發之情。
（三）另證以舉發照片亦顯示異議人行經上開交岔路口時，該路
      口燈號已為紅燈（見本院卷第20頁）；再佐以舉發員警身
      為員警，執行公務本身倘有違法、不當將有受行政懲處責
      任之嚴格監督，而其與本件異議人素不相識，並無仇隙，
      衡情自無虛構違規事實以陷害異議人之理。
（四）從而，本件異議人確有騎乘上開輕型機車，於上述時、地
      ，有闖紅燈及拒絕停車接受稽查而逃逸之違規情事，應堪
      認定。
四、至異議人辯稱：伊行經中正路與莊敬街二段十字路口時，當
    時交通號誌為黃燈，尚未變換為紅燈，伊於是稍加速通過，
    嗣通過十字路口時再將速度減慢至時速40公里云云。因上開
    交岔路口寬度為24公尺，舉發照片異議人機車位置距離該交
    岔路口為45公尺，且本件舉發員警稱其於紅燈亮起後5 秒鐘
    才會開始照相，而本件交岔路口黃燈秒數為5 秒鐘，有舉發
    員警出具之舉發交通違規職務報告附卷可考（見本院卷第30
    頁）。茍以時速50公里計算異議人之行車速度，則異議人1
    秒鐘約可行駛13.88 公尺（50×1000÷60×60＝13.88 ），
    5 秒鐘可行駛69.4公尺公尺。顯見本件交岔路口之紅燈燈號
    亮起時，異議人機車尚未通過該交岔路口。是異議人前開所
    辯，顯與事實不符，本院自難憑採。
五、綜上所述，異議人確有行經有燈光管制之交岔路口闖紅燈，
    並有拒絕停車接受稽查而逃逸之違規情事，原處分機關據以
    首揭規定裁處，於法尚無違誤，異議人仍以前揭情詞置辯，
    為無理由，應予駁回。
六、爰依道路交通管理處罰條例第87條第2 項、道路交通案件處
    理辦法第19條，裁定如主文。
中    華    民    國    99    年    10    月    13    日
                  交通法庭      法  官  羅森德
以上正本證明與原本無異。
如不服本裁定應於收受送達後5 日內向本院提出抗告書狀敘述抗
告之理由抗告於臺灣高等法院高雄分院。
中    華    民    國    99    年    10    月    13    日
                                書記官  盧姝伶

司法院資訊處製作；財團法人民間司法改革基金會備份。
